臺灣彰化地方法院交通事件裁定　　　　96年度交聲字第1078號
異議人即
受處分人　　甲○○
上列異議人即受處分人因違反道路交通管理處罰條例案件，對於
交通部公路總局台中區監理所彰化監理站民國96年10月12日彰監
四字第裁64-I00000000號裁決書，聲明異議，本院裁定如下：
    主  文
異議駁回。
    理  由
一、道路交通管理處罰條例第35條第1項規定：「汽車駕駛人，
    駕駛汽車經測試檢定有下列情形之一者，處新臺幣1萬5千元
    以上6萬元以下罰鍰，並當場移置保管該汽車及吊扣其駕駛
    執照一年；... 一、酒精濃度超過規定標準。」，又按道路
    交通安全規則第114條：「汽車駕駛人有下列情形之一者，
    不得駕車：.. 二、飲用酒類或其他類似物後其吐氣所含酒
    精濃度超過每公升○. 二五毫克或血液中酒精濃度超過百分
    之○. ○五以上。」亦可參照。
二、異議意旨略以：異議人於民國（下同）96年5月2日晚上7點
    多，在麵攤與老闆共飲保力達飲料，僅有輕微酒精而已，96
    年5月3日凌晨0時許，行經彰化市○○路○段遭警方攔下帶回
    警局，連續酒測17次，才測出酒測值0.31MG/L，根本是騙人
    ，為此提出聲明異議，請求撤銷交通裁罰。
三、經查：
  (一)異議人並不否認96年5月3日凌晨0時，駕駛MB6-063號機車，
    行經彰化市○○路，並被帶回警局，於凌晨0時53分，在警
    局測得酒測值0.31MG/L，並有酒測值列印表一紙附卷可資參
    照。
  (二)異議人一再爭執被酒測16、17次，警方程序有所瑕疵云云。
    然傳訊舉發警員曾耀德到庭證稱：「受處分人逆向行駛..
    我們發現他滿身酒味，我們將他帶回隊部盤查，... 我們提
    供礦泉水，讓他休息一下，等一下要實施酒測，超過15分鐘
    後，才酒測，但受處分人口內均含著水，噴入酒測器內，一
    直不願意配合，酒測器要有一定的量，才會酒測成功，但他
    都沒有吹出『嗶』一聲，我一直拿新的吹管讓他吹，所以才
    吹好幾次。.. （嗶一聲，就驗出這個數值？）是的，從頭
    到尾就只有列出這一張數據單。（他反覆的吹，並含水，數
    值是否不準？）氣不夠量的，就不會嗶一聲。（是否會累積
    ？）要再測試，要再等1、2分鐘，並將儀器甩乾，儀器我們
    有固定時間送中央標準局送檢。」等語，另依據警方內部規
    定，取締酒後駕車，為避免口腔殘留酒精影響測量正確性，
    應確認受測者已飲酒超過15分鐘，或提供礦泉水給受測漱口
    ，所以警方提供礦泉水異議人漱口，屬於法有據。至於異議
    人吹了好幾次，是異議人不肯配合用力吹氣之故，並非警方
    執行瑕疵。
  (三)異議人既然不爭執酒測值超過標準之事實，且有駕駛機車之
    事實，原裁決適用法律無誤，裁量亦無失當。本件異議為無
    理由，應予駁回。
四、據上論斷，應依道路交通管理處罰條例第87條第2項、道路
    交通案件處理辦法第19條，裁定如主文。
中　　華　　民　　國　　96　　年　　12 　月　　 7　　日
                  交通法庭  法  官  葉明松
以上正本證明與原本無異。
如不服本裁定，應於裁定送達後5日內向本院提出抗告狀 (須附
抗告狀繕本)。
中　　華　　民　　國　　96　　年　　12 　月　　 7  　日
                            書記官  于淑真
